【裁判字號】    89,交聲,550
【裁判日期】    891230
【裁判案由】    交管條例聲異
【裁判全文】
臺灣板橋地方法院交通事件裁定                    八十九年度交聲字第五五０號
    原處分機關  交通部公路局臺北區監理所
    異  議  人
    即受處分人  甲○○
右列異議人因違反道路交通管理處罰條例案件，對於交通部公路局臺北區監理所於八
十九年十月四日所為北監五字第裁00-000000000號裁決書之處分（原處分案號：臺北
市警察局北市警交（87）字第558237429號）聲明異議，本院裁定如左：
        主  文
異議駁回。
        理  由
一、按汽車駕駛人，行車速度，超過規定之最高時速者，處四百元以上八百元以下（
    折合新臺幣一千二百元以上二千四百元以下）罰鍰；汽車駕駛人，違反同條例第
    四十條第一項之規定，除依原條款處罰鍰外，並予記違規點數一點；行為人接獲
    違反道路交通管理事件通知單後，應於十五日內，到達指定處所聽候裁決，但行
    為人認為舉發之事實與違規情形相符者，得不經裁決，經依各該條款罰鍰最低額
    ，自動向指定之處所繳納結案，道路交通管理處罰條例第四十條第一項、第六十
    三條第一項第一款、第九條第一項分別定有明文。又按處理違反道路交通管理事
    件，其為逕行舉發者，應按已查明之資料填註車牌號碼、車輛種類、車主姓名及
    地址，並於通知單上方空白處加註逕行舉發之文字後，由舉發機關送達被通知人
    ；有關文書之送達程序，準用刑事訴訟法送達之規定，此觀之違反道路交通管理
    事件統一裁罰標準及處理細則第十一條第一項第二款、第五條亦規定甚明。
二、本件受處分人即異議人甲○○於民國八十七年十一月二十二日十八時二十九分許
    ，駕駛車牌號碼ＭＵ－０五三五號自小客車，在臺北市○○路○段，因汽車限速
    六十公里，經測時速九十一公里，超速三十一公里，滿二十公里以上違規，為臺
    北市政府警察局北投分局交通分隊執勤員警掣單逕行舉發之事實，有臺北市警察
    局北市警交（87）字第558237429 號舉發違反道路交通管理事件通知單、交通部
    公路局臺北區監理所八十九年十月四日所為北監五字第裁00-000000000號違反道
    路交通管理事件裁決書各一紙附卷可按，復為異議人所不爭，是異議人於前揭時
    地駕駛機車行駛禁行車道違規之事實，已堪認定。雖異議人辯稱：伊未收到違規
    通知單，並非故意不為納繳，為此聲明異議請求以最低額裁罰云云。但查，異議
    人自始於七十一年九月三日即設籍於臺北縣中和市○○路三八五巷九弄四十三號
    四樓原住所，迄未遷移，有戶籍資料一紙在卷可稽，而原舉發通知單即按上址投
    遞二次，經掛號郵寄送達未果退件，復有該舉發單信封所附二次受送達人即異議
    人不在記載之信封影本一紙附卷足憑，原舉發單位依刑事訴訟法第五十九條有關
    文書送達之規定，於八十八年三月五日電腦入冊，同日列印刊登於臺北市政府八
    十九年公報春季第五十四期，有舉發違反道路交通管理事件通知單公示送達名冊
    在卷可按，是項送達自最後登載日即上述八十八年三月五日起，經過三十日即生
    公示送達效力，是裁決機關以異議人甲○○申訴時間已逾公示送達生效日十五日
    ，依刑事訴訟法第六十條及違反道路交通管理條例第九條之規定，處以最高罰鍰
    ，自屬正當，從而異議人遽爾要求最低額裁罰，即屬無據，上揭所辯，顯係卸責
    之詞，委不足採，其於前揭時地超速行駛違規之事實，應堪認定。綜上所述，原
    處分機關據以援引首揭規定，裁處罰鍰新臺幣二千四百元，並記違規點數一點，
    於法並無不合，本件異議為無理由，應予駁回。
三、據上論斷，應依道路交通案件處理辦法第十九條，裁定如主文。
中      華      民      國      八十九      年      十二    月    三十  日
                                  臺灣板橋地方法院交通法庭
                                      法  官    彭  松  江
右正本證明與原本無異。
如不服本裁定，應於裁定送達後五日內，向本院提出抗告狀。
                                    書記官    林  秀  惠
中      華      民      國      八十九      年      十二    月    三十  日


司法院資訊處製作；財團法人民間司法改革基金會備份。
